臺灣高雄地方法院刑事判決　　　　　　 92年度訴字第2890號
公　訴　人　臺灣高雄地方法院檢察署檢察官
被　　　告　寅○○　男　52歲.
　　　　　　丑○○○女　75歲.
　　　　　　子○○　男　46歲.
共　　 同
選任辯護人　單文程律師
被　　　告　卯○○
選任辯護人　單文程律師
　　　　　　吳澄潔律師
被　　　告　庚○○
選任辯護人　林復華律師
　　　　　　林柏瑞律師
被　　　告　辰○○　男　43歲.
選任辯護人　鄭曉東律師
　　　　　　魏緒孟律師
被　　　告　丙○○
選任辯護人　鍾義律師
上列被告等因違反稅捐稽徵法等案件，經檢察官提起公訴（92年
度偵字第23587 、23588 、23589 、23590 、23591 、23592 、
23593 、23594 號），本院判決如下：
    主  文
寅○○、子○○公司負責人，為納稅義務人以不正當方法逃漏稅
捐，共拾捌罪，各處有期徒刑貳月，如易科罰金，均以佰元折
算壹日。又共同連續商業負責人，以明知為不實之事項，而填製
會計憑證及記入帳冊者，各處有期徒刑壹年。各應執行有期徒刑
壹年拾月。
卯○○共同連續商業負責人，以明知為不實之事項，而填製會計
憑及記入帳冊者，處有期徒刑壹年。
丙○○共同連續商業負責人，以明知為不實之事項，而記入帳冊
者，處有期徒刑拾月。
辰○○共同連續幫助納稅義務人以不正當方法逃漏稅捐，處有期
徒刑陸月，如易科罰金，以佰元折算壹日。
丑○○○、庚○○，均無罪。
    事  實
一、緣寅○○、子○○、卯○○三人均為丑○○○之子女，午○○為卯○○之夫（現已與卯○○離婚，經本院通緝中），寅
    ○○、午○○、子○○均係法蘭名哥有限公司，為實際負責
    人，寅○○、子○○並任公司之常務董事與總經理，在其職
    務範圍內亦為公司法所規定之公司負責人。寅○○、午○○
    、子○○，復自87年3 、4 月間起即經營「皇家貴賓KTV 」
    （88年3 月30日始為獨資商號之設立登記，登記名稱；皇家
    貴賓視聽歌唱），及民國87年11 月至89年7 月間之寒舍圓頂
    視聽歌唱行（獨資商號，登記負責人為鄧瑞鳴）之實際負責
    人，寅○○同時為皇家貴賓視聽歌唱、寒舍圓頂視聽歌唱行
    之常務董事、子○○為皇家貴賓視聽歌唱、寒舍圓頂視聽歌
    唱行之總經理，寅○○、午○○、子○○均為商業會計法所
    規定之商業負責人，均係從事業務之人。而卯○○則負責上
    述法蘭名哥公司、皇家貴賓視聽歌唱（登記前、後）、寒舍
    圓頂視聽歌唱行三家關係企業之會計業務，為從事業務之人
    （法蘭名哥有限公司、皇家貴賓視聽歌唱、寒舍圓頂視聽歌
    唱行，經營項目均包括有女陪侍之特種飲食業，設立資料詳
    見附表1 ，以下簡稱法蘭名哥公司、皇家貴賓視聽、寒舍圓
    頂視聽）。午○○、寅○○、子○○明知依營業稅法規定一
    般營業稅率為5%，有女陪侍特種飲食業應以25% 之稅率繳納
    營業稅，然因知悉酒店業界有以設立營業項目為菸酒免稅類
    別中之菸酒買賣業及菸酒批發業之菸酒商行分散營業額以逃
    漏營業稅，乃基於逃漏稅捐之犯意，於87年1 月間起，由子
    ○○、午○○分別擔任法蘭、法名格商行之負責人，並委請
    不知情之丑○○○擔任康禧企業行及緣舍酊商行之負責人，
    復由午○○委請任職皇家貴賓視聽之辰○○擔任皇賓商行登
    記負責人，而辰○○在皇家貴賓視聽之酒店上班，明知酒店
    業界常有以虛設菸酒商行之手法逃漏營業稅，而其提供名義
    擔任菸酒行之負責人，可能被利用達成逃漏稅捐之目的，竟
    仍容任所提供擔任負責人之菸酒行被用於逃漏營業稅之發生
    ，而基於幫助他人以不正方法逃漏營業稅捐之概括故意，而
    應允擔任皇賓商行名義負責人，嗣並承前犯意，連續如附表
    所示時間擔任鼎舍商行（原皇賓商行變更登記）、緣舍酊商
    行（89年7 月12日以後）之登記負責人。寅○○、子○○、
    午○○嗣委由知情而在皇家貴賓視聽任職之陳姓副總經理（
    真實年籍姓名不詳），託任職於鼎洲會計事務所工商登記部
    門之余再洲，及委託大亞會計事務所之黃淑君，陸續以辰○○、子○○、午○○、丑○○○之名義，設立法蘭商行、皇
    賓商行（一度更名鼎舍商行，以下統稱皇賓商行）、法名格
    商行、康禧企業行、緣舍酊商行（均為免徵營業稅菸酒商行
    ，設立時間等詳如附表1 所示）。寅○○、子○○、午○○
    隨以上開五家菸酒商行之名義，分別於附表2 所示時間向大
    眾商業銀行、臺灣大來國際信用卡股份有限公司、財團法人
    聯合信用卡處理中心、台灣美國運通國際股份有限公司（以
    下簡稱臺灣大來信用卡公司、聯合信用卡中心、大眾商銀、
    美國運通公司），申請加入特約商，而在取得如附表2 所示
    之授權使用刷卡機後，分別放置在皇家貴賓視聽歌唱、寒舍
    圓頂視聽歌唱行及法蘭名哥公司之營業處所，完全供作皇家
    貴賓視聽歌唱、寒舍圓頂視聽歌唱寒舍視聽及法蘭名哥公司
    對外營業使用（申請刷卡機及設置情形詳如附表2 所示），
    而寅○○、子○○、午○○，為達逃漏營業稅之目的，復共
    同基於製作不實會計憑證及帳冊、行使明知為不實事項而登
    載於業務上作成文書之概括犯意聯絡，夥同知情而具有幫助
    逃漏營業稅、製作不實之會計憑證及帳冊、行使明知為不實
    事項而登載於其業務上作成之文書之概括犯意聯絡之卯○○
    、「陳副總」，於附表3 所示之時間內，將至皇家視聽、寒
    舍視聽及法蘭名哥公司消費客人之於上開刷卡機刷卡之營業
    銷售，利用不知情之皇家貴賓視聽、寒舍圓頂視聽及法蘭名
    哥櫃臺會計全部開立以法蘭商行、皇賓商行、法名格商行、
    康禧企業行及緣舍酊商行名義之統一發票，填製不實統一發
    票之會計憑證。並利用不知情之會計人員製作記載不實之皇
    家貴賓視聽歌唱、寒舍圓頂視聽歌唱行及法蘭名哥公司、法
    名格商行之總分類簿、現金簿、分類帳等會計帳冊（皇家貴
    賓視聽歌唱、寒舍圓頂視聽歌唱行及法蘭名哥公司營業銷項
    部分均為以多報少，法名格商行營業銷項部分為以少報多）
    ，及以每2 月為一期，製作內容不實之營業稅申報書，持向
    高雄市稅捐稽徵處申報以行使。另法蘭商行、皇賓商行、康
    禧企業行及緣舍酊商行部分，則由午○○、卯○○將上開不
    實之統一發票之會計憑證交由負責記帳之鼎洲會計事務所，
    而該鼎洲會計事務所負責會計部門之丙○○，以受託記帳、
    申報營業稅為業務，明知酒店業界以虛設行號逃漏營業稅之
    手法，且明知法蘭商行、皇賓商行、康禧企業行及緣舍酊商
    行係用於分散「陳副總」任職之皇家貴賓視聽之營業額，並
    得預見該四家商行亦可能用於皇家貴賓視聽之實際負責人所
    開設之法蘭名哥公司等其餘酒店之營業額以逃漏營業稅，且
    不違反其本意，而與卯○○、「陳副總」共同基於幫助實際
    負責人為寅○○、午○○之皇家貴賓視聽歌唱、寒舍圓頂及
    法蘭名哥公司以不正方法逃漏營業稅捐之概括犯意，及與寅
    ○○、子○○、午○○、卯○○共同基於製作上開法蘭商行
    、皇賓商行、康禧企業行及緣舍酊商行不實會計帳冊、及行
    使明知為不實事項，而登載於其業務上作成之文書之概括犯
    意聯絡，於附表3 所示時間內，指示鼎洲會計事務所不知情
    之會計小姐戊○○、未○○，將法蘭商行、皇賓商行、康禧
    企業行及緣舍酊商行營業額以少報多之不實事項記入總分類
    簿、現金簿、分類帳等會計帳冊，及製作內容不實之營業稅
    申報書，並持向高雄市稅捐稽徵處申報。而稅捐機關因皇家
    貴賓視聽、寒舍圓頂視聽及法蘭名哥公司之營業額被申報在
    營業項目為免稅類別之法蘭商行、皇賓商行、法名格商行、
    康禧企業行及緣舍酊商行，而無法向皇家貴賓視聽（登記設
    立前、後）、寒舍貴賓視聽及法蘭名哥公司課徵得此部分營
    業銷售額之營業稅，皇家視聽、寒舍視聽及法蘭名哥公司因
    而逃漏如附表3 所示之營業稅。總計法蘭名哥公司87年1 、
    2 月至89年11、12月，逃漏營業銷售額為新台幣（下同）
    73,321,707元，逃漏營業稅額為3,934,415 元。皇家貴賓視
    聽（登記前、後）逃漏銷售金額60,281,974元，逃漏營業稅
    額3,253,250 元，寒舍圓頂視聽自87年5 、6 月至89年7 月
    ，逃漏銷售金額35,521,558元，逃漏營業稅額1, 808,131元
    ，足以生損害於國家稅收及稅捐稽徵機關對於稅捐稽徵之正
    確性。
二、案經法務部調查局南部地區機動工作組報請臺灣高雄地方法
    院檢察署檢察官偵查起訴。
    理  由
甲、程序方面：
  (一)被告寅○○、子○○、丑○○○之辯護人爭執同案被告子○○、丙○○之證據能力。查上開共同被告子○○、丙○○於
    調查站所述，對其他共同被告而言，雖係審判外之陳述，但
    因與本院之證述已有不符，且經比較其前後陳述時之外在環
    境及情況，先前陳述當時因其他被告未在場，尚無來自他方
    外部干擾或施壓情形，亦未受到強暴、脅迫等不當外力影響
    ，是其先前陳述具有較可信之特別情況，且為證明本件是否
    成立犯罪所必要，依刑事訴訟法第159 條之2 規定，自均得
    為證據。辯護人又以上開陳述時並未具結，而認無證據能力
    。但該條所稱「被告以外之人」，立法意旨不以證人為限，
    尚包括鑑定人、共同被告、被害人等。被告子○○、丙○○
    當時係以被告之地位接受調查員詢問而為供述，並非以證人
    身分證述，何況縱使證人在調查站陳述，亦無具結之問題，
    依上開規定仍有證據能力。此與刑事訴訟法第158 條之3 規
    定檢察官或法官傳訊證人到庭，依法應具結而未具結之證言
    ，不得作為證據之情形有異。
  (二)被告寅○○、子○○、丑○○○之辯護人爭執證人甲○○、
    申○○在調查局所為筆錄之證據能力。查證人甲○○、申○○於本院審理中，經傳拘無著，顯屬所在不明而傳喚不到，
    而渠等上開於調查局之陳述，先前陳述當時因其他被告未在
    場，尚無來自他方外部干擾或施壓情形，亦未受到強暴、脅
    迫等不當外力影響，認具有較可信之特別情況，且為證明本
    件是否成立犯罪所必要，依刑事訴訟法第159 條之3 第4款
    規定，認具證據能力。至被告寅○○、子○○、丑○○○之
    辯護人、被告卯○○之辯護人爭執壬○○在調查局所為筆錄
    之證據能力，然按被告以外之人（包括證人、鑑定人、告訴
    人、被害人及共同被告等）於檢察事務官、司法警察官或司
    法警察調查中所為之陳述，與審判中不符時，其先前之陳述
    具有較可信之特別情況，且為證明犯罪事實存否所必要者，
    得為證據，刑事訴訟法第159 條之2 定有明文。證人壬○○
    於調查局訊問時所為證述，雖係審判外之陳述，但因與本院
    所為證述已有不符，且經比較其前後陳述時之外在環境及情
    況，先前陳述當時因其他被告未在場，尚無來自他方外部干
    擾或施壓情形，亦未受到強暴、脅迫等不當外力影響，是其
    先前陳述具有較可信之特別情況，且為證明本件是否成立犯
    罪所必要，依刑事訴訟法第159 條之2 規定，自均得為證據
    。雖辯護人又以上開陳述時並未具結，然證人在調查站陳述
    ，本無具結之問題，是本院認證人壬○○於調查局訊問時所
    為證述，仍有證據能力。
  (三)被告寅○○、子○○、丑○○○之辯護人爭執證人林錦季、
    黃璽文於偵查中所為關於被告寅○○出面承租寒舍圓頂之證
    述是聽聞他人所言，無證據能力。經核證人林錦季、黃璽文
    自承於偵查中所為上開部分係透過當時寒舍圓頂之實際經營
    者瞭解，是此部分之證言自屬傳聞，無證據能力。至其餘部
    分之證言，並非聽聞自他人，且並無不可信之情形，依刑事
    訴訟法第159 條之1 第2 項規定，具證據能力。
  (四)被告丙○○之辯護人爭執丙○○調查局筆錄之記載部分與被
    告所述不符，無證據能力，上開有爭執之被告丙○○調查局
    筆錄，經本院於94年5 月20日當庭勘驗調查局詢問錄音帶，
    其中：
    1.調查局筆錄「第8 頁第4 行至第8 行」勘驗結果為：
      問：皇家貴賓、星光燦爛原本應繳納百分之25的營業稅？
      丙○○插話：也是有繳百分之5 的營業稅，是稅捐機關都
      給人家課百分之25。
      問：皇家貴賓、星光燦爛應繳百分之25的營業稅，卻以緣
      舍酊、法蘭商行、皇賓商行、康禧企業行等四家商號免稅
      的刷卡機出帳，逃漏百分之25的營業稅，你有沒有教唆或
      逃漏？
      答：沒有，稅捐機關都讓他們領發票了，我只是照他們提
      供的發票等憑證記帳。
      問：皇家貴賓是如何逃漏這百分之25的營業稅？逃漏營業
      稅是否是以刷卡機？
      答：刷卡機一個商家一台，還要繳保證金。
      調查員敘述筆錄第8頁第4行至第8行內容。
      錄音帶聲音雜訊多，對話內容不是很清楚
      問：以上所說是否實在？
      答：其實較後面我所說的都是有搭配你們所提到的一些資
      料……（對話不清楚）。本件逃漏營業稅已經要罰五、六
      次了，罰款很高。
      錄音內容小聲，對話不清楚。
    2.調查局筆錄 「第9頁第7行至第9行」勘驗結果為：
      問：你說寒舍圓頂的情形？
      答：就在侏羅紀對面對那一家，是陳副總的嗎？
      問：我們查證陳副總曾將緣舍酊的刷卡機借給寒舍圓頂使
      用，寒舍圓頂是否亦是陳副總一夥人經營？
      答：如果是這樣，據我瞭解，寒舍圓頂的牌照請出來後，
      中間有很多人，那可能曾短暫交由陳副總去經營幾個月，
      我知道寒舍圓頂中間有十多間在做，然後掛人頭的名字一
      直到現在，所以才會將緣舍酊的刷卡機拿到寒舍圓頂使用
      ，不然陳副總應與寒舍圓頂無關係。
    3.「第8頁第11行至第13行」
      問：....（聽不清楚）...
      答：.... 王 朝酒店還在營業，... 在民生一路... （聽
      不清楚），你們追究一些已經歇業的作什麼。
      問：陳副總的真實姓名？
      答：我是沒有幫法蘭名哥作帳，法蘭名哥是陳副總的店，
      你可以去查。
      問：法名格、法蘭商行也是午○○的？調查員接下來問陳
      副總的聯絡方式。
    有本院94年5 月20日勘驗筆錄在卷可證，則上開1.2.就有關
    刷卡機放置在寒舍圓頂、星光燦爛（皇家貴賓）部分，經核
    被告之供述內容與筆錄記載內容不符，此部分之筆錄自不得
    為證據，上開3.部分，雖錄音內容部分不清，而由上開尚可
    辨認之問答中難認被告之供述內容與筆錄有關刷卡機放置在
    法蘭名哥部分之記載內容相符，此部分之筆錄亦不得為證據
    。至除上開1.2.3.認有記載不符部分，被告丙○○所為之供
    述，經核均與調查局筆錄之記載均相符，僅文句係經調查局
    詢問人員予以整理，然整理後之內容與被告丙○○供述相符
    ，且均有再次與被告丙○○確認，並無辯護人所指調查局人
    員自導自演，被告丙○○均未為供述之情形。至除辯護人另
    辯稱上開爭執部分筆錄均經調查局人員誘導，然除上開1.2.
    3.供述不符之部分外，其餘部分經當庭播放錄音帶勘驗結果
    ，調查局訊問人員與被告均係一問一答方式，依問答情形並
    無誘導情形，此觀本院94年5 月20日勘驗筆錄自明。至調查
    局詢問人員雖曾提示調取之鼎洲會計事務所報稅客戶資料，
    然此僅係於偵查過程喚起被告記憶，查明事實真相之必要手
    段，尚難認係不當誘導或不正之方法，是除上開1.2.3.部分
    ，被告丙○○及辯護人爭執丙○○於調查局所為之供述部分
    ，均具證據能力。
  (五)消費客人即證人蕭珽太、陳武田、戴志仲、李聰仁、陳紹焜
    、王錦堂、黃龍雄、陳天保、鍾逸鴻、黃穎群、林學良、謝
    仁凱、許俊傑、楊文廣，及證人壬○○、申○○、甲○○、
    己○○於偵查中之證述、被告寅○○、丑○○○、子○○、
    卯○○、丙○○於偵查中之供述（對其於同案被告而言），
    為向檢察官所為陳述，經查並無顯不可信之情況，依刑事訴
    訟法第159 條之1 第2 項規定，得作為證據，具證據能力。
  (六)證人鄧瑞鳴、林錦季於調查局之證述（林錦季部分除上開不
    得為證據部分），被告丙○○（除上開不得為證據部分）、
    子○○於調查局之證述對未爭執之其餘共同被告而言，及被
    告寅○○、被告丑○○○、被告子○○、被告卯○○、證人
    壬○○、證人甲○○、證人申○○於92年9 月2 日於檢察事
    務官所為之供述，或未於審判中再為證述，或與審判中並無
    不符，原不得依同法第159 條之2 作為證據。惟按被告以外
    之人於審判外之陳述，雖不符前4 條之規定，而當事人或辯
    護人於法院調查證據時，知有不得作為證據之情形，而未於
    言詞辯論終結前聲明異議者，視為同意作為證據，法院審酌
    該言詞陳述作成時之情況，認為適當者，亦得為證據，同法
    第159 條之5 第2 項定有明文。上開證人等人之調查站筆錄
    ，均經提示並告以要旨，且各經檢察官、辯護人及被告等人
    表示意見。已知上述筆錄乃傳聞證據，且均未對該筆錄內容
    異議，依法應視為同意其證據能力。本院再審酌上開筆錄作
    成時，並無不當取供等情形，認為適合作為本案之證據。
乙、實體方面：
一、訊據被告寅○○、子○○、卯○○、辰○○、丙○○雖不否
    認法蘭名哥公司、皇家貴賓視聽、寒舍圓頂視聽之法蘭名哥
    關係企業以虛設附表1 所示5 家菸酒行，以取得如附表2 所
    示之授權使用刷卡機後，即將授權之12部刷卡機分別放置法
    蘭名哥之關係企業使用，分散法蘭名哥之關係企業營業額，
    利用不知情會計人員製作不實統一發票，及利用不知情之會
    計人員製作法名格商行、法蘭名哥公司、皇家貴賓視聽、寒
    舍圓頂視聽之帳冊，及利用鼎洲會計事務所不知情之會計小
    姐，製作不實之法蘭商行、皇賓商行、康禧企業行及緣舍酊
    商行之帳冊，並製作不實之營業稅申報書，申報營業稅，而
    逃漏如附表3 所示之營業稅，惟均矢口否認有逃漏稅捐、或
    幫助逃漏稅捐，或製開製作不實會計帳冊及行使業務上登載
    不實文書等犯行。(1)被告寅○○辯稱：「我是因為妹婿午○○經營酒店，我幫他負責招攬客戶及酒店幹部等事宜，有關
    酒店財務的事情，我並不知情。」；(2)被告子○○辯稱：「
    我是受雇於午○○擔任皇家貴賓總經理，寒舍圓頂有7 、8
    個月擔任總經理，法蘭名哥只有午○○叫我剛開始一段時間
    去支援擔任總經理，五家菸酒行部分及菸酒行刷卡消費逃漏
    稅部分我都不瞭解。」云云；(3)被告卯○○辯稱：「其僅是
    在五家菸酒行負責跑銀行等事，實際負責人是午○○，會將
    發票及一些資料送至鼎洲會計事務所，只是受午○○之託偶
    爾將發票轉交記帳業者」云云；(4)被告辰○○辯稱：「其僅
    是因午○○之請託，說要成立菸酒行以進貨，方會同意擔任
    菸酒行之負責人，只有同意擔任一次負責人，不知會用來逃
    漏稅」云云；(5)被告丙○○辯稱：「只是單純替法蘭商行、
    皇賓商行、康禧企業行及緣舍酊商行記帳，不知道有涉及逃
    漏稅問題」云云。然查；
  (一)法蘭名哥公司、皇家貴賓視聽、寒舍圓頂視聽之法蘭名哥關
    係企業以虛設附表1 所示5 家菸酒行，以取得如附表2 所示
    之授權使用刷卡機後，即將授權之12部刷卡機分別放置法蘭
    名哥關係企業使用，分散法蘭名哥關係企業之營業額，並分
    由會計人員製作不實統一發票，再由會計人員製作帳冊，及
    不實之營業稅申報書，申報營業稅，而逃漏如附表3 所示之
    營業稅，為被告寅○○、子○○、卯○○、辰○○、丙○○
    等所不否認，且：
  1.法蘭名哥有限公司、寒舍圓頂視聽歌唱行、皇家貴賓視聽歌
    唱分於附表1 所示時間登記設立及登記負責人、資本額等情
    ，有法蘭名哥有限公司設立登記資料卡、公司執照章程（調
    查局卷99至116 頁）、寒舍圓頂視聽歌唱行登記資料（調查
    局卷239 至249 頁）、高雄市立稅捐稽徵處89年12月25日高
    市稽鹽工字第20815 號函及所附皇家貴賓視聽稅籍資料、及
    皇家貴賓視聽歌唱設立登記資料在卷可證（調查局卷194 至
    202 頁）。而法蘭商行、皇賓商行、法名格商行、康禧企業
    行、緣舍酊商行等五家菸酒行則分經鼎洲會計事務所余再州
    、大亞聯合會計事務所等申請設立登記負責人分為辰○○及
    子○○、午○○、丑○○○有上開法蘭商行、皇賓商行、法
    名格商行、康禧企業行、緣舍酊商行等五家菸酒行設立登記
    相關資料在卷可證（調查局卷第207 至214 ；122 至142 頁
    83至89頁；165 至171 頁；38至41頁）。
  2.按92年6 月5 日修正前之營業稅法（修正後改為加值及營業
    稅法）第2 條規定：「銷售貨物或勞務之營業人為營業稅之
    納稅義務人」；同法第8 條規定：「政府專賣事業銷售之專
    賣品及經許可銷售專賣品之營業人，依規定價格銷售之專賣
    品免徵營業稅」；第12條規定：「特種飲食業之營業稅稅率
    如左：二、酒家及有女性陪侍之茶室、咖啡廳、酒吧等之營
    業稅稅率為百分之25」；同法第10條規定：「營業稅稅率除
    本法另有規定外，最低不得少於百分之五；最高不得超過百
    分之十，其徵收率由行政院定之」。上開附表1 所示五家免
    徵營業稅之菸酒行設立係為分擔法蘭名哥有限公司、寒舍圓
    頂視聽歌唱行、皇家貴賓視聽歌之營業額，並未實際營業，
    而該五家菸酒行，於附表所示時間分別向大眾商業銀行、臺
    灣大來公司、聯合信用卡中心、美國運通公司請加入信用卡
    特約商店，營業處所登記及將刷卡機分置在法蘭名哥有限公
    司、寒舍圓頂視聽歌唱行、皇家貴賓視聽歌唱，供法蘭名哥
    有限公司（87年1 月至89年12月）、寒舍圓頂視聽歌唱行（
    87 年11 月至89年7 月）、皇家貴賓視聽歌唱（87年3 月至
    89年7 月）對外營業刷卡消費時使用，並開立菸酒行名義之
    消費統一發票，並將上開12部刷卡機之刷卡所得指定刷卡銀
    行存入大眾商銀高雄分行（原苓雅分行）法蘭商行所有之帳
    號：000000000000號帳戶、法名格商行所有之帳號：000000
    000000號帳戶、緣舍酊商行所有之帳號：00000000000 號帳
    戶、鼎舍企業行（皇賓商行更名）所有之帳號：0000000000
    00號帳戶、康禧企業行所有之帳號：0000000000000 號帳戶
    ，及中興商業銀行（以下簡稱中興商銀）新興分行皇賓商行
    所有之帳號：000000000000號帳戶後，其中部分帳戶存款再
    轉存至庚○○大眾商銀高雄分行開設帳號為：甲存9290號、
    乙存11100 號、115790號等三帳戶，或被告子○○等之帳戶
    ，或用於支付員工薪資（存款流向詳如附表4 所示）等情，
    業經證人壬○○證述明確（調查局卷24至26頁），並據至上
    開法蘭名哥有限公司、寒舍圓頂視聽歌唱行、皇家貴賓視聽
    歌唱消費客人即證人蕭珽太、陳武田、戴志仲、李聰仁、陳
    紹焜、王錦堂、黃龍雄、陳天保、鍾逸鴻、黃穎群、林學良
    、謝仁凱、許俊傑、楊文廣於偵查中證述詳盡，並有五家菸
    酒行向各發卡銀行申請授權使用刷卡機之合約書（調查局卷
    ：法蘭商行215 至219 頁、皇賓商行131 頁以下、法名格商
    行第17 3、177 頁、康禧企業行第90至92頁、緣舍酊商行52
    至62頁）及清算資料明細表、約定付款帳戶、各商行各年度
    信用卡交易請款資料（調查局卷320 至390 頁），附表4所
    示商行帳戶之交易往來明細表；往來之傳票、取款憑條、存
    入憑條、支票存款存款單及匯款申請書資金流向表在卷可證
    （調查局卷第343 至587 頁）。
  3.而為菸酒免稅類別中之菸酒買賣業及菸酒批發業之法蘭商行
    、皇賓商行、康禧企業行、緣舍酊商行等四家菸酒行之上開
    不實消費之統一發票等會計憑證，乃悉數交付鼎洲會計事務
    所、至法名格商行則由不知名之會計人員，分別製作總分類
    帳、現金簿、分類帳等會計帳冊，並分以人工申報方式，申
    報法蘭商行、皇賓商行、法名格商行、康禧企業行、緣舍酊
    商行等五家菸酒行如附表所示之不實營業稅申報書，而法蘭
    名哥有限公司、寒舍圓頂視聽歌唱行、皇家貴賓視聽歌，亦
    於附表3 所示時間，由不知情會計人員，製作不實帳冊，及
    不實營業稅申報書，據以申報營業稅，而致法蘭名哥有限公
    司、寒舍圓頂視聽歌唱行、皇家貴賓視聽歌逃漏如附表3 所
    示之營業稅等情，為證人申○○、未○○、戊○○證述詳盡
    ，亦有法蘭名哥有限公司、寒舍圓頂視聽歌唱行、皇家貴賓
    視聽歌唱之稅籍資料及87、88、89年度營業稅年度彙總申報
    資料、營業稅申報書；法蘭商行、皇賓商行、法名格商行、
    康禧企業行、緣舍酊商行等五家商行之稅籍資料及87、88、
    89 營 業稅年度彙總申報資料、營業稅申報書（調查局卷96
    至98 、187至189 頁，第73、74至63、190 至192 頁，77至
    80 、233至238 頁；第81至82、117 至120 、161 至164 、
    204 至214 、34至36頁；補正卷77至157 頁、本院卷第362
    至368 頁），及88年度皇賓商行之統一發票、會計憑證、及
    皇賓商行88年度之分錄簿、現金簿、總分類帳，法名格商行
    87年6 月19日至89年1 月31日總分類帳可證。
  (二)法蘭名哥公司、皇家貴賓視聽、寒舍圓頂視聽為關係企業，
    被告寅○○、子○○並任法蘭名哥公司之常務董事與總經理
    ，在其職務範圍內亦為公司法所規定之公司負責人，且同與
    被告午○○為法蘭名哥有限公司之實際負責人；被告寅○○
    、子○○、被告午○○為皇家貴賓視聽歌唱（登記前、後）
    ，及民國87年9 月至89年8 月間之寒舍圓頂視聽歌唱行之實
    際負責人，被告寅○○同時為皇家貴賓室聽之常務董事、被
    告子○○同時為皇家貴賓視聽歌唱、寒舍圓頂視聽歌唱行之
    總經理，在其職務範圍為為商業會計法所規定之商業負責人
    ，被告卯○○負責上開關係企業之會計業務部分，而被告寅
    ○○、子○○為分散法蘭名哥公司、寒舍圓頂、皇家貴賓所
    成立之附表1 所示菸酒行，並由被告卯○○同時負責菸酒行
    之會計業務部分，雖為被告寅○○、子○○、卯○○所否認
    ，然：
  1.法蘭名哥公司、皇家貴賓視聽、寒舍圓頂視聽三家酒店，其
    中法蘭名哥公司最先成立，嗣87年年3 、4 月間起即經營「
    皇家貴賓KTV 」（88年3 月30月始並以午○○為名登記成立
    皇家貴賓視聽），至寒舍圓頂視聽則係87年5 月至89年8 月
    間另承租經營，此業為被告等所不否認，而證人丁○○更證
    稱：其原任職法蘭名哥公司後來被調到六合二路的皇家貴賓
    從事櫃臺會計等語，（本院卷558 頁），而證人即被告丙○○亦供稱：法蘭名哥、皇家貴賓均係陳副總一夥人所經營（
    本院94年5 月20日勘驗筆錄），又上開酒店、及菸酒行之會
    計業務另在高雄市○○○路210 號8 樓辦公，業經任職法蘭
    名哥公司作帳會計之證人辛○○證稱：法蘭名哥與五家菸酒
    行之會計業務部分均另租屋在高雄市○○○路210 號辦公，
    菸酒行就請有二、三名會計小姐等語（本院卷547 頁），被
    告卯○○亦供稱：法蘭名哥、寒舍圓頂、皇家貴賓及五家菸
    酒商行負責人午○○會將相關會計單據拿至青年二路處理（
    本院卷69 9至700 頁），參以附表3 所示菸酒行申請之刷卡
    機互用在法蘭名哥、寒舍圓頂、皇家貴賓等三家酒店，刷卡
    匯款收入經轉匯後亦有匯回於三家酒店情形。堪認法蘭名哥
    、寒舍圓頂視聽、皇家貴賓視聽等三家酒店，及用於分散法
    蘭名哥、寒舍圓頂、皇家貴賓三家酒店營業額以逃漏營業稅
    之五家菸酒行，實係相同負責人之關係企業。
  2.而被告寅○○為法蘭名哥公司之常務董事，被告子○○則為
    法蘭名哥公司之總經理，均總攬該公司之業務經營，被告寅
    ○○為皇家貴賓視聽、寒舍圓頂視聽之常務董事，被告子○○為皇家貴賓視聽、寒舍圓頂視聽總經理，業據為被告寅○○分於偵查、本院審理中供稱：本案三家酒店均有任職等語
    ；在任職之酒店負責招待客人，酒店中招待客人者是掛名為
    常務董事等語；及被告子○○本院審理中供稱：法蘭名哥、
    皇家貴賓視聽、寒舍圓頂店有擔任總經理等語明確。而寅○○、子○○於法蘭名哥公司、皇家貴賓賓視聽、寒舍圓頂視
    聽，均係總攬公司營運之業務，均為實際負責人，業經證人
    壬○○證稱：「我是法蘭名哥公司財務顧問，我於87年底在
    法蘭明哥公司成立時，受聘為財務顧問，91年3 月暫停營業
    後，91年4 月在原址成立王朝大酒店，負責人也是丑○○○
    。法蘭名哥公司是丑○○○與子○○獨資，是子○○負責經
    營」等語詳盡（調查局卷24、25頁），證人壬○○長期身為
    法蘭名哥公司之財務顧問，此有證人辛○○證述明確（本院
    卷552 頁），對出資及財務部分自據一定程度之瞭解，其證
    述應堪認為真實。再證人丁○○證稱：「任職之法蘭名哥、
    皇家貴賓，寅○○是老闆，被告寅○○、被告子○○有出現
    在公司。法蘭名哥及皇家貴賓的同事，均稱寅○○老闆。」
    等語明確（本院卷555 頁以下）；於86年12月至89年間在法
    蘭名哥公司任職之證人申○○證稱：「我受寅○○邀請進入
    法蘭名哥公司，法蘭名哥公司現場處理一切事務的人士外號
    竇哥（寅○○之弟子○○）」等語（調查局卷8 頁）；於86
    至89年在法蘭名哥公司任職之證人己○○則證稱：「寅○○
    常在公司出現走動」等語明確（偵卷217 頁）；另證人即於
    86至90年間任職法蘭名哥公司證人甲○○亦證稱：「法蘭名
    哥公司實際負責是寅○○」等語明確（調查局卷8 頁）。
  3.再被告寅○○、子○○確實均為法蘭名哥公司之股東，此有
    法蘭名哥公司登記事項卡在卷可證；又根據被告寅○○與寒
    舍圓頂視聽原實際負責人柯文欽均親自簽名之簽訂自87年9
    月1 日起設於高雄市○○○路24號之「寒舍圓頂歌城」出租
    予寅○○之租賃合約書之文句：「立合約者柯文欽（原寒舍
    圓頂歌城代表人以下簡稱甲方），寅○○（原皇家貴賓有限
    公司代表人，以下簡稱乙方），今就寒舍圓頂歌城共同協議
    如下：（11）乙方支付甲方之各項支票須由寅○○先生親自
    背書」，有被告寅○○與柯文欽均親自簽名之合約書1 份在
    卷可證（調查局卷627 至628 頁），且所有租賃之押金均由
    被告寅○○以個人名義簽發之支票（面額由500 萬元至100
    萬元不等）29張為擔保，有被告寅○○簽發之支票29張在卷
    足參（調查局卷633 至639 頁）。佐以被告寅○○自承酒店
    營運中最重要之業務招攬事項由其負責，前述被告寅○○對
    外以皇家貴賓之代表人自居，且為皇家貴賓租賃寒舍圓頂押
    金一事竟以本人名義簽發總額高達61,130,000元之29張高額
    支票為擔保之表現；又卷附中興商銀新興分行寒舍圓頂視聽
    所有之帳號：000000000000號帳戶之轉入金融機構及帳戶、
    帳號表（87年9 月28日至88年3 月31日部分）：顯示寒舍圓
    頂視聽存款以不定時、不定額方式大量轉匯至被告寅○○、
    丑○○○、子○○個人帳戶內，且每月匯款數次，每次匯款
    金額達一、二百萬元；而土地銀行中山分行皇家貴賓之帳戶
    亦於87年9 月3 日有匯款二百餘萬元予子○○之紀錄，有上
    開土地銀行中山分行轉入金融機構及帳戶（87年1 月9 日至
    90年5 月4 日部分）子○○000000000000號帳戶、皇家視聽
    000000000000號帳戶、丑○○○000000000000號帳戶；中興
    商銀新興分行寒舍圓頂視聽所有之帳號：000000000000號帳
    戶之轉入金融機構及帳戶、帳號交易往來明細在卷可證（調
    查局卷585 至587 頁）；依被告寅○○、子○○參與法蘭名
    哥公司、寒舍圓頂、皇家貴賓業務、財務之深，及三家酒店
    與五家菸酒行財務會計混用之情形，堪認被告寅○○、子○○為上開法蘭名哥公司、寒舍圓頂、皇家貴賓，均為實際負
    責人。渠二人所辯稱只是單純受雇被告午○○，被告寅○○
    只是掛名「常務董事」，事實上是業績幹部，負責之業務僅
    是管理業績幹部及招待客人；子○○僅是掛名「總經理」，
    所負責業務僅有現場事務管理等語，顯與事實不符，且違常
    情，為卸責之詞，不足採信。
  4.況依證人即被告庚○○證稱：其所提供之3 個供公司轉帳用
    的帳戶，是被告寅○○要求提供等語（本院卷601 頁），證
    人申○○更證稱：法蘭名哥公司現場處理一切事務之子○○
    每月拿報表對帳（調查局卷8 頁），更足證被告寅○○、子
    ○○所負責之業務範圍，並非渠等所稱之業績幹部或現場管
    理，而係負責法蘭名哥公司、寒舍圓頂視聽、皇家貴賓視聽
    營運。再依證人壬○○證稱：「五家菸酒商號成立目的是分
    散法蘭名哥公司營業額，此種節稅手法早已存在，全省酒店
    都一樣」等語（調查局卷24、25頁）；被告丙○○證稱：「
    鼎洲負責的四家菸酒行，是皇家貴賓陳副總委託登記設立，
    設立目的是分散營業主體之營業額以避稅」等語（本院第62
    0 頁），被告寅○○、子○○從事酒店之經營，對上開逃漏
    稅手法應有所知悉，且參以上開卷附之五家菸酒行與刷卡機
    構簽立之合約載明菸酒行對外之營運名稱分為「法蘭名哥CL
    UB」、「皇家貴賓KTV 」、「寒舍KTV 」，及實際營運地點
    均係為法蘭名哥公司、寒舍圓頂視聽、皇家貴賓視聽營業址
    ，被告子○○並以法蘭商行負責人名義在法蘭商行刷卡合約
    書上簽名，有上開法蘭商行刷卡合約書可證（調查局卷215
    至219 頁），則被告寅○○、子○○對於法蘭名哥公司、寒
    舍圓頂、皇家貴賓以五家菸酒行逃漏營業稅，及製作不實會
    計憑證及帳冊，製作不實營業稅申請書以行使等事實，顯無
    不知之理。
  5.至午○○為法蘭名哥公司、皇家貴賓視聽、寒舍圓頂視聽之
    實際負責人，業經被告寅○○；子○○、卯○○、辰○○證
    述詳盡，且證人即被告丑○○○亦證稱：其有出資給女婿午
    ○○經營法蘭名哥事業等語，且證人即任職法蘭名哥公司之
    乙○○、證人即任職法蘭名哥公司會計辛○○、證人巳○○
    均於本院證稱老闆為午○○，且午○○並為皇家貴賓視聽之
    登記負責人，顯見午○○亦同為法蘭名哥、皇家貴賓、寒舍
    圓頂之實際負責人，固無疑問，然此並無礙被告寅○○、子
    ○○為實際負責人之認定。至證人壬○○事後於偵查及本院
    中改稱：「法蘭名哥實際負責人為午○○，是午○○叫我過
    去幫忙，我只有幫忙開幕的2 、3 個月。」（偵卷37、163
    頁；本院卷539 至546 頁）。證人申○○、甲○○均改證稱
    ：「法蘭名哥公司之實際負責人均是午○○」等語（偵卷38
    、39頁）。證人即被告辰○○證稱：「皇家貴賓、寒舍圓頂
    之實際負責人是午○○，是老闆午○○要我擔任商行之負責
    人」等語；證人即被告庚○○證稱：「記得寅○○曾告訴業
    績幹部，業績不好老闆要罵人」等語（本院卷603 頁）；另
    證人即任職法蘭名哥公司之乙○○、證人即任職法蘭名哥公
    司會計辛○○、證人巳○○均供稱老闆為午○○（本院卷
    547 頁、第676 頁以下），然此與證人丁○○之證述並不相
    符，且證人壬○○、申○○、甲○○與渠等於調查局所證述
    亦先後矛盾，參酌證人翻異前詞淡化被告寅○○、子○○之
    工作內容，及證人庚○○於94年5 月13日於本院證述時連被
    告寅○○工作之公司名稱均不復記憶（見本院卷第601 頁）
    ，竟會對寅○○某次談話內容記憶如此清晰，明顯不合常情
    ，堪可認定上開證人所述均屬迴護被告寅○○、子○○之詞
    ，不足採信。
  6.被告卯○○為法蘭名哥公司、寒舍圓頂、皇家貴賓負責會計
    業務部分，並為分散法蘭名哥公司、寒舍圓頂、皇家貴賓所
    成立之附表1 所示菸酒行之負責菸酒行之會計業務部分，為
    主辦會計業務之人之事實，業經證人壬○○證稱：「五家菸
    酒行實際由丑○○○之女婿午○○負責經營，會計、出納、
    存提請款、及開立統一發票等業務均是卯○○負責，法蘭名
    哥公司是丑○○○與子○○獨資，是子○○負責經營，上開
    五家商號成立目的是分散法蘭名哥公司營業額」等語（調查
    局卷24、25頁），核與被告丙○○於檢察事務官處供稱：「
    我通常是向五家菸酒行報稅外帳，五家公司會計均是卯○○
    ，是向苓雅區○○路大樓拿發票（法名格商行我們沒有負責
    ）」等語相符（偵卷7 頁），且在法蘭名哥公司工作之證人
    巳○○、及被告庚○○在首次詢問被告卯○○之職稱時均稱
    呼被告卯○○為會計（本院卷683 頁），證人即被告庚○○
    更供述：「我是被告寅○○私人助理，寅○○是在法蘭名哥
    等公司工作（不知詳細公司名稱），後來我在87年底請求離
    職，88年1 月離開，我曾向公司會計卯○○返還帳戶，卯○○說還需一些時間處理帳戶內的事情，沒有辦法說我請求要
    返還就返還，當時我忙出國的事情，後來離開台灣就沒有再
    處理這些事情。」等語明確（本院卷235 頁），再依法蘭名
    哥、皇家貴賓、寒舍圓頂與五家菸酒行等法蘭名哥關係企業
    之會計部門係另租屋在高雄市○○○路210 號辦公室一併處
    理，並雇用有包括辛○○在內數名會計小姐，及上開公司、
    商號會計帳互相混合之性質，堪認被告卯○○負責法蘭名哥
    公司、寒舍圓頂視聽、皇家貴賓視聽，及為分散法蘭名哥公
    司、寒舍圓頂視聽、皇家貴賓視聽營業額所成立之附表1 所
    示5 家菸酒行之負責菸酒行之會計業務。至被告卯○○否認
    其負責會計業務，先後辯稱：其僅是在五家菸酒行負責跑銀
    行等事，偶爾受午○○之託將發票等資料送至鼎洲會計事務
    所，並非會計云云；後復辯稱：只是偶爾會到法蘭名哥公司
    櫃臺坐，庚○○是找不到人才會吩咐轉告帳戶之事云云。然
    被告卯○○若僅是跑腿或單純坐在櫃臺，被告丙○○、證人
    巳○○、被告庚○○豈可能認定並稱呼被告卯○○為會計，
    又被告卯○○既負責會計業務，且在被告庚○○索回帳戶時
    竟告知帳戶相關事宜處理，無法返還，顯然已知悉庚○○所
    提供索回攸關用以轉匯菸酒行刷卡用途，是其對法蘭名哥公
    司、寒舍圓頂視聽、皇家貴賓視聽以附表1 所示5 家菸酒行
    申請刷卡機分散營業額，製作相關不實之統一發票之會計憑
    證及會計帳冊，申報營業稅達逃漏營業稅目的之事實，必知
    之甚詳，是被告卯○○上開辯解，為嗣後卸責之詞，被告丙○○、證人巳○○、被告庚○○嗣後改稱不知被告卯○○是
    否為會計，為迴護之詞，不可採信。
  (三)被告辰○○在皇家貴賓視聽工作，起初擔任服務生組長，後
    升職為主任、經理、副總，擔任主任時，應被告午○○要求
    ，提供名義擔任菸酒商行之負責人，並簽署辦理相關登記資
    料等情，有被告辰○○所自承，並有皇賓（一度改名鼎舍）
    商行、緣舍酊商行登記資料在卷可證（調查局卷122 至142
    頁；38至41頁）。被告辰○○雖辯稱其僅有同意擔任負責人
    一次云云，然上開卷附之皇賓變更為鼎舍商行、再次變更登
    記為皇賓商行，及緣舍酊商行之變更負責人之登記資料中均
    附有被告辰○○之身分證影本，委託書上亦均有被告辰○○
    之印文，高雄市政府新開營業人訪問卡上甚有辰○○之簽名
    ，有上開商行之營業登記資料可證，是被告辰○○此部分之
    辯解顯屬卸責之詞，難加採信。又被告辰○○辯稱；不知悉
    菸酒商行會逃漏稅，午○○只有告知要設立菸酒商行比向代
    理商買便宜等語，然一般酒類進價高低係以進貨數量決定，
    以菸酒商行名義或以酒店或個人名義向公賣局或各經銷商、
    代理商購買，與酒類進價成本差異不大，相較於成立一商行
    所須成本，顯然無法節省成本，被告辰○○此部分之辯解已
    不合常理，再酒店業界以設立菸酒商行分散營業主體酒店之
    營業額達逃漏營業稅之目的，業經證人壬○○、被告丙○○
    於調查局證述詳盡，被告辰○○既在皇家貴賓視聽之酒店業
    界工作時間非短，對酒店老闆以此方式逃漏稅捐之情形實難
    諉為不知，況該皇賓商行、緣舍酊商行設立後，均未實際設
    櫃營業，被告辰○○既持續在皇家貴賓視聽工作，更無不知
    之理，竟未為任何質疑之舉，顯見被告辰○○對其提供名義
    擔任菸酒商行係用於其老闆午○○、子○○等所經營之酒店
    逃漏營業稅之用已有所預見，仍提供名義擔任菸酒商行負責
    人容任逃漏稅結果發生，而被告辰○○所提供名義擔任負責
    人之皇賓商行、緣舍酊商行確實用於分散皇家貴賓視聽、寒
    舍圓頂視聽之營業額（詳如附表3 所示），顯有幫助逃漏營
    業稅之未必故意甚明，其辯稱對逃漏稅一事全不知情，沒有
    幫助故意，並不可採。又被告辰○○僅係皇家貴賓視聽之受
    雇員工，負責服務生部分之業務，其縱知悉上開菸酒行之設
    立，係用於幫助酒店之逃漏稅，然對逃漏營業稅所涉及其餘
    製作帳務製作，營業稅申報書製作等事宜，尚難認有所預見
    ，是尚難認被告辰○○就此部分亦應負責，附此敘明。
  (四)被告丙○○係鼎洲會計事務所（負責人為其夫余漢州）記帳
    部門負責人，受託為法蘭商行、皇賓商行、康禧企業行及緣
    舍酊商行記帳並申報營業稅，為從事業務之人，為被告丙○○所不否認，且證人余漢州亦證稱：「我僅是在案件進來時
    依地區分配負責之會計小姐，鼎洲會計事務所記帳部門由被
    告丙○○負責。」等語明確（本院卷598 頁）。然被告丙○○於調查局詢問時業已供述：「皇家貴賓及任職皇家貴賓之
    陳副總委託設立之法蘭商行、皇賓商行、康禧企業行及緣舍
    酊商行，都是以自己人擔任人頭擔任設立，是用以分散營業
    主體之營業額，這些都是同一負責人經營，多出得營業額是
    由皇家貴賓轉嫁過來，法蘭名哥也是陳副總的店，陳副總後
    面還有一個大人物，‧‧都是他們一夥人做的」等語明確（
    本院卷620 、623 至629 頁），參以上開菸酒商行之銷項金
    額遠大於進項金額，為被告丙○○自承，並有上開卷附營業
    稅申報書及皇賓商行帳冊在卷可證，顯然有銷售額係自他處
    轉嫁之情形。被告丙○○既明知明知酒店業界以虛設行號逃
    漏營業稅之手法，且任職皇家貴賓視聽之酒店陳副總委託鼎
    洲會計事務所設立記帳之法蘭商行、皇賓商行、康禧企業行
    及緣舍酊商行之設立目的係在分皇家貴賓視聽之營業額，並
    知悉陳副總所屬之酒店經營者另有經營法蘭名哥等其餘酒店
    ，自得預見該四家商行亦可能用於皇家貴賓視聽之實際負責
    人所開設之法蘭名哥公司等其餘酒店之營業額以逃漏營業稅
    ，且發生亦不違反本意，是被告丙○○辯稱：並未幫本案之
    三家酒店記帳，完全不知菸酒行用於逃漏三家酒店營業稅云
    云，顯不足採。又被告丙○○既知法蘭商行、皇賓商行、康
    禧企業行及緣舍酊商行是要分擔營業主體酒店之營業額，則
    應知悉該些菸酒行之統一發票，乃係轉嫁皇家貴賓視聽、寒
    舍圓頂視聽及法蘭名哥公司公司營業額，為記載不實之會計
    憑證，仍指示受雇鼎洲會計事務之證人未○○、戊○○據之
    記入法蘭商行、皇賓商行、康禧企業行及緣舍酊商行之會計
    帳冊，並製作營業稅申報書而據以申報營業稅，而幫助皇家
    貴賓視聽、寒舍圓頂視聽及法蘭名哥公司逃漏如附表3 所示
    之營業稅（利用法名格商行刷卡分散營業額部分除外），則
    其所辯稱對帳冊或營業稅申報書登載不實均不知情，亦為事
    後卸責之詞，不足採信。
  (五)再本件雖公訴人僅提出皇賓商行、法名格商行之部分統一發
    票、及會計帳冊，然法蘭名哥有限公司、皇家貴賓視聽歌唱
    （設立登記後）、寒舍圓頂視聽歌唱行，及法蘭商行、康禧
    企業行、緣舍酊商行、皇賓商行、法名格商行，均由會計人
    員以電腦製作會計帳冊，法蘭商行、康禧企業行、緣舍酊商
    行、皇賓商行、法名格商行亦有統一發票，業據證人甲○○
    證稱：「法蘭名哥公司有會計人員以電腦製作帳冊。」等語
    明確（調查局卷3 頁）；且法蘭商行、康禧企業行、緣舍酊
    商行、皇賓商行均由鼎洲會計事務所會計人員依據統一發票
    等會計憑證，以電腦製作會計帳冊，亦經證人未○○證述詳
    盡（本院卷596 頁）。且法蘭名哥有限公司、皇家貴賓視聽
    歌唱（登記後）、寒舍圓頂視聽歌唱行，及法蘭商行、康禧
    企業行、緣舍酊商行、皇賓商行、法名格商行，均有按期申
    報營業稅，營業稅申報書內詳載有依營業稅法所規定之進銷
    項等各項應記載事項，及發票明細，有上開營業稅申報書在
    卷可證，倘無開立統一發票，及定期製作會計帳冊，顯然難
    以計算出申報營業稅所需之各種數據，是雖除公訴人所提出
    之上開統一發票及會計帳冊，其餘統一發票及會計帳冊，財
    政部高雄市國稅局業已未保存，有財政部高雄市國稅局94
    年2 月25日財高國稅審三字第0940009654號函在卷可參（本
    院卷349 頁以下），然確有上開製作不實統一發票或會計帳
    冊之事實，仍堪認定。至設立登記前之皇家貴賓視聽，因無
    營業稅申報資料，並無證據證明有此部分會計帳冊之存在，
    附此敘明。
  (六)於88年3 月30日設立登記前皇家視聽歌唱即擅以皇家貴賓KT
    V 為名對外營業，然按92年6 月5 日修正前之營業稅法（修
    正後改為加值及營業稅法）第2 條規定：「銷售貨物或勞務
    之營業人為營業稅之納稅義務人」；同法第6 條第2 款規定
    ：「以營利為目的之公營、私營及公私合營之事業為營業人
    」；同法第45條規定：「營業人未依規定申請營利登記者，
    除通知限期補辦外，處1 千元以上1 萬元以下罰鍰；逾期仍
    未補辦者，得連續處罰；」，是在皇家貴賓視聽未正式設立
    登記前之營業，仍應繳納營業稅，且此部分之營業稅之納稅
    義務人，自應為實際負責人之午○○、寅○○、子○○，此
    並有財政部高雄市國稅局亦有93年度財高稅法違字第
    1E000000 00 號處分書在卷可證（本院卷358 頁）；又上開
    營業部分，雖均未申報營業稅，然按「稅捐稽徵法第41條係
    以詐術或其他不正當方法逃漏稅捐為其犯罪構成要件，所謂
    詐術必須積極行為始能完成，至以其他不正當方法，亦必具
    有同一之形態，方與立法之本旨符合。例如造作假單據或設
    置偽帳以逃漏稅捐之類是，蓋以此等行為含有惡性，性質上
    屬於可罰性之行為，故在稅法上科以刑事責任。對於其他違
    反稅法行為，例如不開立統一發票或不依規定申報稅課等等
    行為，各稅法上訂有罰鍰罰則，並責令補繳稅款為已足，如
    另無逃漏稅捐之積極行為，不可納歸刑罰之範疇，此種單純
    不作為在法律上之評價，不能認與該法第41條詐術漏稅之違
    法特性同視。依該罪構成要件，必須作為方足以表現其違法
    之惡性，消極的不作為，縱有侵害稅捐稽徵之法益，亦難謂
    與作為之情形等價，故不能以該罪相繩」，最高法院73年度
    第4 次刑事庭會議決議 (二)可 參。上開未為營業登記前之
    皇家貴賓視聽，雖製作營業稅申報書申報營業稅，然既係以
    虛設之皇賓商行開立發票，製作皇賓商行之不實帳冊之方式
    ，而逃漏稅捐單位之稽罰，已有逃漏稅捐之積極作為，自係
    以不正方法逃漏稅捐。
  (七)綜上所述，本件事證明確被告寅○○、子○○、卯○○、辰
    ○○、被告丙○○犯行堪以認定。
二、(一)按商業會計法第71條第1 款規定：商業負責人、主辦及經
    辦會計人員或依法受託代他人處理會計事務之人員以明知為
    不實之事項，而填製會計憑證或記入帳冊，其中之商業負責
    人依商業會計法第4 條係指依公司法第8 條、商業登記法第
    9 條及其他法律有關之規定者為商業負責人。另按稅捐稽徵
    法第47條亦規定；「本法關於納稅義務人、扣繳義務人及代
    徵人應處徒刑之規定，於左列之人適用之：一、公司法規定
    之公司負責人。三、商業登記法規定之商業負責人」；而商
    業登記法第9 條規定；「本法所稱商業負責人，在獨資組織
    者，為出資人或其法定代理人；合夥組織者，為執行業務之
    合夥人；經理人在執行職務範圍內亦為商業負責人」。公司
    法第8 條則規定：「本法所稱公司負責人：在無限公司、兩
    合公司為執行業務或代表公司之股東；在有限公司、股份有
    限公司為董事。公司之經理人或清算人，股份有限公司之發
    起人、監察人、檢查人、重整人或重整監督人，在執行職務
    範圍內，亦為公司負責人。」；又按稅捐稽徵法第41條之處
    罰對象為納稅義務人，同法第47條則將納稅義務人為公司或
    商號之責任，基於刑事政策之考慮，於其應處徒刑範圍，轉
    嫁於公司或商號負責人，故於此種情形而受罰之公司或商號
    負責人，乃屬「代罰」（最高法院91年台上字第2551號判決
    參照）。被告寅○○、子○○、午○○均為法蘭名哥有限公
    司之實際負責人，寅○○、子○○並任公司之常務董事與總
    經理，在其職務範圍內亦為公司法所規定之公司負責人，並
    為商業會計法之商業負責人；另按「某甲既為獨資營利事業
    組織之出資人即負責人，亦即本身即係逃漏稅捐之納稅義務
    人，則其並非基於責任轉嫁之刑事政策考量，始代該該獨資
    營利事業組織受罰而負稅捐稽徵法第41條罪責，故某甲所為
    ，係犯商業會計法第71條第1 款之虛偽填製會計憑證罪及稅
    捐稽徵法第41條之詐術逃漏稅捐罪，並依刑法第55條規定從
    一重之虛偽填製會計憑證罪論罪」（參見臺灣高等法院高雄
    分院89年度上訴字第1346號判決、90年11月22日臺灣高等法
    院暨所屬法院90年法律座談會彙編)。 被告寅○○、子○○
    、午○○係皇家貴賓視聽歌唱（88年3 月30日前未設立登記
    ，88年3 月30日起設立登記為獨資商號，登記負責人為午○○），及民國87年11月至89年8 月間之寒舍圓頂視聽歌唱行
    （獨資商號，登記負責人為鄧瑞鳴）之實際負責人，寅○○
    同時為皇家貴賓視聽、寒舍圓頂視聽之常務董事、子○○同
    時為皇家貴賓視聽歌唱、寒舍圓頂視聽歌唱行之總經理，為
    經理人，則被告寅○○、子○○、午○○於以於皇家貴賓視
    聽歌唱登記前之營業、及其後以獨資商號「皇家貴賓KTV 」
    、「寒舍圓頂視聽歌唱行」營業，亦為稅捐稽徵法所規定之
    納稅義務人，並為商業會計法之商業負責人。又被告寅○○
    、子○○、午○○，並為五家菸酒行之法蘭商行、皇賓商行
    、法名格商行、康禧企業行、緣舍酊商行之實際負責人，亦
    為商業會計法之商業負責人。
  (二)再按統一發票係營業人依營業稅法規定於銷售貨物或勞務時
    ，開立並交付予買受人之交易憑證，足以證明會計事項之經
    過，應屬商業會計法所稱之會計憑證（最高法院87年度台非
    字第389 號判決可資參照）。上開法蘭商行、皇賓商行、法
    名格商行、康禧企業行、緣舍酊商行並未實際營業，申請刷
    卡機供法蘭名哥有限公司、皇家貴賓視聽歌唱（登記前、後
    ）、寒舍圓頂視聽歌唱行三家酒店營業用，並以櫃臺會計人
    員填製銷貨者為法蘭商行、皇賓商行、法名格商行、康禧企
    業行、緣舍酊商行之統一發票，自屬填製不實之會計憑證。
    又分類帳、總分類帳等均為商業會計法所稱之帳冊，又會計
    憑證，依其記載之內容及其製作之目的，亦屬文書之一種（
    偶然文書），凡商業負責人、主辦及經辦會計人員或依法受
    託代他人處理會計事務之人員，以明知為不實事項而填製會
    計憑證或記入帳冊者，即該當商業會計法第71條第1 款之罪
    ，本罪乃刑法第215 條業務上文書登載不實罪之特別規定；
    刑法偽造文書罪章，係為保護文書之公共信用而設，其處罰
    雖分別偽造與登載不實而異其規定，但均以足生損害於公眾
    或他人為要件，此與本條（商業會計法第71條）之罪並無此
    項規定之情形並不相同，自應優先適用本條（92年度台上字
    第3677號判決意旨參照）。該等法蘭商行、皇賓商行、法名
    格商行、康禧企業行、緣舍酊商行用以分散法蘭名哥有限公
    司、皇家貴賓視聽歌唱（登記後）、寒舍圓頂視聽歌唱行三
    家酒店營業額之菸酒行部分以少報多，酒店部分以多報少之
    不實事項，經會計人員記入會計帳冊，自成立以商業會計法
    第71條之以不實事項記入帳冊罪。
  (三)是核被告寅○○、子○○所為，係犯稅捐稽徵法第47條第1
    款之罪18次，各依同法第41條論科（法蘭名哥公司部分）；
    ；稅捐稽徵法第41條之罪（皇家貴賓視聽登記設立前、後，
    寒舍圓頂視聽部分），及商業會計法第71條第1 款之填製不
    實會計憑證及帳冊罪、及刑法第216 條、215 條行使業務登
    載不實文書罪（指營業稅申報書）。至公訴人認被告寅○○
    、子○○涉犯上開稅捐稽徵法第41條之罪（皇家貴賓視聽登
    記設立前、後，寒舍圓頂視聽部分）部分亦有同法第47條第
    1 款代罰規定適用，尚有未恰，惟起訴事實同一，應予變更
    。核被告卯○○所為，係犯稅捐稽徵法第43條幫助以不正方
    法逃漏稅捐之罪，及商業會計法第71條第1 款之填製不實會
    計憑證及帳冊罪、及刑法第216 條、第215 條行使業務登載
    不實文書罪。被告卯○○非法蘭名哥公司、皇家貴賓視聽、
    寒舍圓頂視聽之實際負責人，其幫助以不正方法逃漏稅捐行
    為，應犯稅捐稽徵法第43條之罪，公訴人認被告卯○○係犯
    稅捐稽徵法第47條第1 款之罪，應依同法第41條論科，尚有
    未恰，惟起訴事實同一，應予變更。核被告丙○○所為，係
    犯稅捐稽徵法第43條幫助以不正方法逃漏稅捐之罪，及商業
    會計法第71條第1 款之填製不實會計帳冊罪、及刑法第216
    條、第215 條行使業務登載不實文書罪。被告寅○○、子○○、卯○○、丙○○業務上登載不實之行為乃行使行為之階
    段行為，應為行使之行為所吸收，不另論罪。核被告辰○○
    所為係犯稅捐稽徵法第43條幫助以詐術逃漏稅捐之罪。
  (四)又按稅捐稽徵法第41條之罪，依同法第47條第1 款規定，係
    將納稅義務人為公司組織之刑事責任，基於刑事政策之考量
    ，於其應處徒刑範圍內，轉嫁於公司之負責人。於此情形而
    受罰之公司負責人，乃屬代罰之性質，其既非逃漏稅損之納
    稅義務人，當無所謂基於概括犯意逃漏稅捐可言（最高法院
    85年度台上字第3145號判決參照）；稅捐稽徵法第47條第一
    款將納稅義務人公司應受罰徒刑部分，轉嫁於該公司負責人
    ，該公司負責人乃屬代罰之性質，其既非逃漏稅捐之納稅義
    務人，亦非因其本身之犯罪行為而受罰。而刑法第55條之牽
    連犯，必須同一犯罪主體，犯一罪而其方法或結果行為另犯
    他罪，始克相當，公司負責人基於上述代罰原理所犯稅捐稽
    徵法第47條第1 款之罪，與其本人為犯罪主體所犯其他罪名
    之間，自不生牽連犯之關係（最高法院93年度台上字第3031
    號判決意旨參照）。是法蘭名哥公司逃漏稅捐18次，應成立
    稅捐稽徵法第41條18次，並轉嫁被告寅○○、子○○，併合
    處罰之。又被告寅○○、子○○就於87年3 、4 月至88年3
    月30日皇家貴賓視聽登記設立，及皇家貴賓視聽、寒舍圓頂
    視聽之多次違反稅捐稽徵法第41條之罪；被告卯○○、陳姓
    副總經理、丙○○（就以法蘭商行、康禧企業行、緣舍酊商
    行、皇賓商行逃漏稅部分）、辰○○（就以其為負責人之緣
    舍酊商行、皇賓商行逃漏稅部分），就幫助逃漏稅犯行；及
    被告寅○○、子○○、卯○○、陳姓副總經理、丙○○間、
    就違反商業會計法第71條第1 款之填製不實會計憑證及帳冊
    罪、及刑法第216 條、第215 條行使業務登載不實文書犯行
    （丙○○僅有法蘭商行、康禧企業行、緣舍酊商行、皇賓商
    行之填製不實會計帳冊罪、行使業務登載不實文書部分），
    有犯意聯絡行為分擔，均為共同正犯。被告卯○○、丙○○
    及陳姓副總經理，雖非商業實際負責人，惟依刑法第31條第
    1 項規定，仍應與負該部分之刑責。被告等就就違反商業會
    計法第71條第1 款之填製不實會計憑證及帳冊罪、及刑法第
    216 條、第215 條行使業務登載不實文書犯行，分係利用不
    知情之會計人員為之，為間接正犯。又被告寅○○、子○○
    於87年3 、4 月至88年3 月30日皇家貴賓視聽登記設立前，
    及皇家貴賓視聽、寒舍圓頂視聽之多次違反稅捐稽徵法第41
    條之罪，及違反商業會計法第71條第1 款之填製不實會計憑
    證及帳冊罪、及刑法第216 條、第215 條行使業務登載不實
    文書犯行，各時間緊接，手法相同，所犯為同一罪名之罪，
    應依連續犯之規定，論以一罪，並各加重其刑。被告寅○○
    、子○○為逃漏營業稅，所犯連續違反稅捐稽徵法第41條之
    罪，連續違反商業會計法第71條第1 款之填製不實會計憑證
    及帳冊罪、連續刑法第216 條、第215 條行使業務登載不實
    文書罪，均有方法結果之牽連關係，應從一重之連續商業會
    計法第71條第1 款之填製不實會計憑證及帳冊罪處斷。被告
    寅○○、子○○所犯商業會計法第71條第1 款之填製不實會
    計憑證、帳冊罪、各與其所犯稅捐稽徵法第47條第1 款、第
    41條之18罪間，犯意各別，行為互殊，均應分論併罰。被告
    卯○○、丙○○，所犯多次稅捐稽徵法第43條幫助以詐術逃
    漏稅捐之罪，及多次商業會計法第71條第1 款之填製不實會
    計帳冊罪、及多次刑法第216 條、第215 條行使業務登載不
    實文書罪；及被告辰○○所犯多次稅捐稽徵法第43條幫助以
    詐術逃漏稅捐罪，各時間緊接，手法相同，所犯為同一罪名
    之罪，均應依連續犯之規定，論以一罪，並各加重其刑。被
    告卯○○、丙○○，為達幫助逃漏營業稅，而所犯連續稅捐
    稽徵法第43條幫助以詐術逃漏稅捐之罪，及連續商業會計法
    第71條第1 款之罪、及連續刑法第216 條、第215 條行使業
    務登載不實文書罪間，有方法結果之牽連關係，各均從一重
    之違反商業會計法第71條第1 款之填製不實會計憑證及帳冊
    罪（被告卯○○部分）；違反商業會計法第71條第1 款之記
    入不實帳冊罪（被告丙○○部分）。至法蘭名哥公司、皇家
    貴賓視聽（登記後）、寒舍圓頂視聽部分之違反商業會計法
    第71條第1 款之填製不實帳冊及刑法第216 條、第215 條行
    使業務登載不實文書罪（營業稅申報書）部分，雖未據檢察
    官起訴，然與檢察官所起訴之部分，有連續犯、牽連犯之裁
    判上一罪關係，自應予以審酌。
  (六)審酌國家財政窘迫，稅收困難，企業主尚以詐術或不正方法
    逃漏稅捐，實嚴重侵害國家稅源基礎，並耗費國家有限之稅
    捐稽查資源，被告寅○○、子○○經營特種營業之有女陪侍
    服務業，竟為節省營運支出，逃漏營業稅，而犯本罪之動機
    ，其以菸酒行分散營業額方式，總計法蘭名哥公司自87年1
    、2 月至89年11、12月止逃漏營業稅額為3,934,415 元；皇
    家貴賓視聽自87年3 、4 月至89年7 月止，逃漏營業稅額
    3,253,250 元，寒舍圓頂視聽自87年11、12月至89年7 月，
    逃漏營業稅額1,808,131 元，合計逃漏營業稅額8,995,796
    元，被告卯○○負責會計業務，及被告丙○○為記帳業者，
    以其會計記帳專業，填載不實會計憑證帳冊，申報營業稅，
    而幫助予以逃漏稅，被告辰○○任意答應擔任菸酒行之名義
    負責人，幫助逃漏稅，所為均嚴重影響國家稅收，及渠等犯
    後均否認犯行，全無悔意，且迄今未補繳逃漏之鉅額營業稅
    款，及渠等之犯罪分擔、程度等一切情狀，就被告寅○○、
    子○○所犯之各罪，各量處如主文所示之刑，並其定應執行
    刑。就被告卯○○、丙○○、辰○○量處如主文所示之刑，
    並就被告辰○○定易科罰金之折算標準。
  (七)扣案之電腦硬碟、刷卡機、存褶及核帳單、傳票等單據，均
    為91年8 月以後實際經營寒舍圓頂視聽之負責人蔡坤座所有
    ，與本案完全無關，經證人即調查局人員於91年9 月11日至
    寒舍圓頂視聽歌唱行搜索扣押時在該處工作林錦季證述明確
    （見調查局卷27至28頁），是爰均不予沒收之宣告。
三、不另為無罪諭知部分：
    公訴意旨另認鼎洲會計事務所另替法名格公司為設立登記，
    被告丙○○並尚受託法名格商行之記帳及申報營業稅部分，
    而認此部分亦涉犯違反稅捐稽徵法第43條之罪；商業會計法
    第71條第1 款之填製不實會計憑證及帳冊罪、及刑法第216
    條、第215 條行使業務登載不實文書罪嫌。按犯罪事實應依
    證據認定之，無證據不得推定其犯罪事實；不能證明被告犯
    罪者，應諭知無罪之判決，刑事訴訟法第154 條第2 項、第
    301 條第1 項定有明文。訊據被告庚○○經查：被告丙○○
    否認有受託為法名格商行之記帳及申報營業稅，核與證人未
    ○○、戊○○證述相符，且依卷內資料該法名格商行係由大
    亞會計事務所申請設立登記，有法名格商行之設立資料在卷
    可證，是被告丙○○並未受託為法名格商行之記帳及申報營
    業稅，堪可認定，是被告丙○○此部分之犯行尚屬不能證明
    ，原應為無罪之諭知，然因公訴人認此部分與前開論罪科刑
    部分，有連續犯之裁判上一罪關係，爰不另為無罪之諭知。
四、無罪部分：
  (一)公訴意旨略以：被告丑○○○為法蘭名哥公司之實際及名義
    負責人，及皇家貴賓視聽、寒舍圓頂視聽之實際負責人，以
    被告辰○○及子○○、午○○、丑○○○名義，設立營業項
    目為免稅菸酒商行，並以法蘭商行、皇賓商行、法名格商行
    、康禧企業行、緣舍酊商行之名義，特約商，而在取得授權
    使用刷卡機後，放置實際經營之皇家視聽、寒舍視聽及法蘭
    名哥公司之營業處所，完全供作皇家視聽、寒舍視聽及法蘭
    名哥公司對外營業使用，將上開12部刷卡機之刷卡所得，分
    別先存入大眾商銀高雄分行（原苓雅分行）法蘭商行帳戶、
    法名格商行帳戶、緣舍酊商行帳戶、鼎舍企業行（即皇賓商
    行）所有之帳戶、康禧企業行所有之戶，及中興商業銀行新
    興分行皇賓商行之帳戶後，除部分用以繳納稅捐外，其餘金
    額則先委請於請法蘭名哥公司任職秘書之被告庚○○開設人
    頭帳戶，被告庚○○亦基於幫助逃漏稅捐之概括犯意應允之
    ，並於大眾商銀高雄分行連續開設帳號為：甲存9290號、乙
    存11100 號、115790號等三帳戶，被告寅○○、子○○、卯
    ○○、丑○○○及午○○5 人再以匯款或轉帳之方式，將上
    開金額分別轉入如附表3 所示之上開被告庚○○所有或渠等
    所自有之帳戶，或逕以現金提領方式提出（康禧企業行部分
    ），以供渠等自行花用或作為皇家視聽、寒舍視聽及法蘭名
    哥公司營運支用，因認被告丑○○○涉犯稅捐稽徵法第47條
    第1 款之罪，各依同法第41條論科，及商業會計法第71條第
    1 款之填製不實會計憑證及帳冊罪、及刑法第216 條、215
    條行使業務登載不實文書罪。被告庚○○均涉犯稅捐稽徵法
    第43條第1 項之幫助以詐術逃漏稅捐罪嫌。
  (二)按犯罪事實應依證據認定之，無證據不得推定其犯罪事實；
    不能證明被告犯罪者，應諭知無罪之判決，刑事訴訟法第15
    4 條第2 項、第301 條第1 項定有明文。訊據被告庚○○、
    丑○○○堅決否認有何公訴人所指之上開犯行，被告丑○○○辯稱：「我沒有經營酒店，我只是拿錢出來投資法蘭名哥
    公司。康禧企業行、緣舍町商行我是登記負責人，我不太清
    楚，皇賓貴賓、寒舍圓頂、菸酒商行與我都沒有關係，我只
    是拿錢去投資，由我女婿午○○投資。」等語；被告庚○○
    辯稱：「我為被告寅○○私人助理，僅應被告寅○○要求而
    提供私人帳戶供公司使用，不知悉會用來逃漏營業稅」等語
    。經查：
  1.被告丑○○○部分：
    按基於刑事政策之考慮，於應處徒刑範圍，轉嫁於公司之負
    責人，於此情形而受罰之公司負責人，固屬「代罰」性質。
    但茲所謂「公司負責人」，依該條款之規定，係指「符合公
    司法第8 條規定之負責人」而言，復參酌犯罪之處罰，除須
    具備構成要件相當性（行為侵害性，亦即行為要素）、行為
    之違法性（違法性）外，尚須具備行為之有責性（即責任要
    素，亦即有責性、歸責可能性）之刑事法理。該條款之代罰
    對象，應係指「符合公司法第八條規定之所謂公司負責人」
    ，且須「實際參與公司業務執行之人），二者兼備始可，否
    則，如偏狹的認係「登記之負責人」，若登記之負責人實際
    上並不過問公司事務，公司之一切業務均由職務範圍內之負
    責人即幾人掌理時，則實際執行公司業務為公司逃漏稅捐之
    負責人不必「代罰」，不過問公司事務之登記負責人反應「
    代人受過」，豈符公平正義原則及立法本意（最高法院86年
    度台上字第2570號判決參照）。本件被告丑○○○雖係法蘭
    名哥公司董事，然僅係法蘭名哥公司之登記負責人、且從未
    參與法蘭名哥公司、皇家貴賓視聽、寒舍圓頂視聽之營運，
    為證人即被告寅○○、子○○、卯○○所一致證稱，且證人
    壬○○、丁○○、乙○○、巳○○、辛○○、甲○○、申○○、己○○，亦均未證稱被告丑○○○有參與酒店之營運。
    又被告子○○雖於調查局訊問時供稱被告丑○○○是實際負
    責人，然業經其於本院審理中予以否認，且參酌被告丑○○○乃18年12月14日出生，於本案發生時已高齡69歲，而酒店
    營運繁雜，且多屬夜生活，依其年齡、體力，常情推斷亦無
    法負擔上開法蘭名哥公司之業務營運，再被告子○○實方係
    實際負責人，是其於調查局中供述顯為卸責之詞，是堪認被
    告丑○○○並非實際參與法蘭名哥公司、皇家貴賓視聽、寒
    舍圓頂視聽參與業務執行之人，對法蘭名哥公司、皇家貴賓
    視聽、寒舍圓頂視聽以其為登記名義人之康禧企業行、緣舍
    町商行，及其餘三家菸酒行分散營業額逃漏稅捐，及填製不
    實會計憑證及帳冊罪、及刑法第216 條、215 條行使業務登
    載不實之營業稅申報書罪，難認有所知悉。依公訴人所舉之
    證據，既無法認定被告丑○○○知情，參諸首揭之說明，被
    告丑○○○自無法構成稅捐稽徵法第41條之罪或依稅捐稽徵
    法第41條、第47條規定，於應處徒刑範圍內轉嫁被告，及商
    業會計法第71條第1 款之填製不實會計憑證及帳冊罪、及刑
    法第216 條、215 條行使業務登載不實文書犯行，本件無證
    據證明被告丑○○○犯罪，依法應為無罪之諭知。
  2.被告庚○○部分：
    被告庚○○固坦承提供如起訴書所載之帳戶予其雇主即被告
    寅○○使用，然否認知悉該等帳戶係用於逃漏稅捐之用，而
    證人即被告寅○○亦證稱僅係告知被告庚○○公司有需要用
    到帳戶等語明確，然被告庚○○係為被告寅○○之私人助理
    ，負責依被告寅○○之交代於日間聯絡、約會等事項，與酒
    店經營並無直接關聯，且一般雇主要求員工提供帳戶供公司
    財務轉帳使用，所在多有，被告庚○○僅係被告寅○○之助
    理，尚非直接在酒店工作，以工作性質亦難認其有該等帳戶
    係用於逃漏稅捐之預見，本件並無證據證明被告庚○○提供
    帳戶時，有幫助逃漏稅捐之認知，依公訴人所舉之證據，無
    法證明被告庚○○有幫助逃漏稅捐之犯行，且查無證據證明
    被告庚○○有如公訴人所起訴之罪名，無法證明被告庚○○
    犯罪，依法應為無罪之諭知。
五、公訴人函請清查被告庚○○上開帳戶之流向，因本院認本件
    事實已明，且上開帳戶流向與被告庚○○是否有幫助逃漏稅
    捐之故意，難認有關聯，本院認公訴人此部分證據調查之聲
    請核無必要，予以駁回，附此敘明。
據上論斷，應依刑事訴訟法第299 條第1 項前段、第301 條第1
項、第300 條，稅捐稽徵法第47條第1 款、第41條、第43條，商
業會計法第71條第1 款，刑法第11條前段、第28條、第31條第1
項、第56條、第55條前段、第51條第5 款、第41條第1 項前段，
罰金罰鍰提高標準條例第1 條前段、第2 條之規定，
本案經檢察官癸○○到庭執行職務。
中　　　華　　　民　　　國　94　　年　6　　月　14　　日
                  刑事第十六庭 審判長法　官  施柏宏
                                     法  官  洪能超
                                     法  官  陳億芳
以上正本證明與原本無異。
如不服本判決，應於收受送達後10日內向本院提出上訴書狀。
中　　　華　　　民　　　國　94　　年　6　　月　17　　日
　　　　　　　　　　　　　　　       書記官  林國龍
稅捐稽徵法第41條 (逃漏稅捐之處罰)
納稅義務人以詐術或其他不正當方法逃漏稅捐者，處5 年以下有
期徒刑、拘役或科或併科新台幣6 萬元以下罰金。
稅捐稽徵法第43條 (教唆或幫助逃漏稅捐等之處罰)
教唆或幫助犯第41條或第42條之罪者，處3 年以下有期徒刑、拘
役或科新台幣6 萬元以下罰金。稅務人員、執行業務之律師、會
計師或其他合法代理人犯前項之罪者，加重其刑至二分之一。
稅務稽徵人員違反第 33 條規定者，除觸犯刑法者移送法辦外，
處 1 萬元以上 5 萬元以下罰鍰。拘役或科或併科新台幣 6 萬
元以下拘役或科或併科新台幣 6 萬元以下罰金。
稅捐稽徵法第47條 (法人或非法人團體負責人之刑責)
本法關於納稅義務人、扣繳義務人及代徵人應處徒刑之規定，於
左列之人適用之：
一  公司法規定之公司負責人。
二  民法或其他法律規定對外代表法人之董事或理事。
三  商業登記法規定之商業負責人。
四  其他非法人團體之代表人或管理人。
商業會計法第71條
商業負責人、主辦及經辦會計人員或依法受託代他人處理會計事
務之人員有左列情事之一者，處5 年以下有期徒刑、拘役或科或
併科新台幣15萬元以下罰金：
一  以明知為不實之事項，而填製會計憑證或記入帳冊者。
二  故意使應保存之會計憑證、帳簿報表滅失毀損者。
三  意圖不法之利益而偽造、變造會計憑證、帳簿報表內容或撕
    毀其頁數者。
四  故意遺漏會計事項不為記錄，致使財務報表發生不實之結果
    者。
五  其他利用不正當方法，致使會計事項或財務報表發生不實之
    結果者。
附表一
酒店部分：
┌───┬──────┬─────┬────┬────────────┐
│名稱  │　設立時間　│登記負責人│資本額（│營　利　事　業　地　址　│
│      │            │          │新台幣）│                        │
├───┼──────┼─────┼────┼────────────┤
│法蘭名│86年11月11日│丑○○○為│500萬元 │高雄市新興區○○○路178 │
│哥有限│　          │董事。    │        │號2樓                   │
│公司　│            │          │　　　　│（附註：於90年5 月18日為│
│　    │            │          │        │歇業登記，91年4 同址成立│
│　　  │            │          │        │王朝視聽歌唱行，登記負責│
│      │            │          │        │人丑○○○）            │
├───┼──────┼─────┼────┼────────────┤
│皇家貴│自87年3、4月│午○○    │3 萬元　│高雄市前金區○○○路160 │
│賓視聽│間即以皇家貴│獨資商號  │　      │號1 至3 樓之6 （招牌為皇│
│歌唱　│賓KTV 為名對│          │　      │家貴賓KTV）　           │
│　    │外營業，至88│          │　      │附註：89年9 月25日在同址│
│      │年3 月30日始│          │        │設立星光燦爛視聽歌唱，登│
│      │為登記設立。│          │　　　　│記負責人謝居清　        │
│      │            │          │        │　（委託鼎洲會計事務所余│
│      │            │          │        │再州設立、變更登記）    │
├───┼──────┼─────┼────┼────────────┤
│寒舍圓│82年9月22日 │鄧瑞鳴    │6 萬元　│高雄市苓雅區○○○路24、│
│頂視聽│（自87年5 月│獨資商號  │　      │26號1、2樓              │
│歌唱行│至89年8 月間│          │　      │                        │
│　    │止承租經營）│          │　      │                        │
│　    │　          │          │        │                        │
└───┴──────┴─────┴────┴────────────┘
乙：菸酒商行部分：
┌───┬──────┬─────┬────┬────────────┐
│商　行│　設立時間　│登記負責人│登記組織│登記營利事業地址　      │
├───┼──────┼─────┼────┼────────────┤
│法　蘭│87年1月16日 │子○○　　│菸酒買賣│高雄市苓雅區○○○路210 │
│　　　│          　│          │獨資商號│號8樓（委託鼎洲事務所記 │
│商　行│            │          │資本額3 │帳，余再州設立）        │
│      │            │          │萬元    │                        │
├───┼──────┼─────┼────┼────────────┤
│皇　賓│87年3月31日 │辰○○　　│菸酒買賣│高雄市○○區○○路24巷1 │
│（鼎舍│其中87年9 月│          │獨資商號│號12樓之6　 　　　　　　│
│）商行│23日至88年4 │          │資本額6 │（委託鼎洲會計事務所余再│
│　    │月經變更為鼎│          │萬元    │州設立、變更登記）      │
│　    │舍商行      │          │        │                        │
├───┼──────┼─────┼────┼────────────┤
│法名格│87年6月16日 │午○○　　│菸酒批發│高雄市苓雅區○○○路20號│
│　　　│　　　　　　│          │獨資商號│10樓（委託大亞聯合會計事│
│商　行│　          │          │資本額  │務所黃淑君設立登記）    │
│      │            │          │20萬元  │                        │
├───┼──────┼─────┼────┼────────────┤
│緣舍酊│87年9 月29日│丑○○○（│　　　　│高雄市苓雅區○○○路210 │
│　　　│　          │89.07.12改│菸酒買賣│號8 樓（委託鼎洲會計事務│
│商　行│　　　　　　│為辰○○）│獨資商號│所余再州設立登          │
│      │            │89年8月1日│資本額1 │                        │
│      │            │歇業      │萬6千元 │　                      │
├───┼──────┼─────┼────┼────────────┤
│康　禧│88年7月2日　│          │菸酒批發│高雄市前金區○○○路152 │
│　　　│　　　　　　│丑○○○　│獨資商號│號8樓之3（委託余再州設立│　　　　　　　　│　　　　│
│企業行│　        　│　　　　　│資本額3 │登記）                  │
│      │            │          │萬元    │                        │
└───┴──────┴─────┴────┴────────────┘
附表二
┌─────────────────────────────┐
│置在法蘭名哥公司之刷卡機：                                │
├───┬───┬──────┬──────┬───────┤
│編　號│商　行│　申請時間　│　收單機構　│　特約商代號　│
├───┼───┼──────┼──────┼───────┤
│　1 　│法　蘭│　87年　    │　大眾商銀　│00000000000   │
│　　　│商　行│　2月6日　  │　　　　　　│          　　│
├───┤      ├──────┼──────┼───────┤
│　2 　│法　蘭│　87年　    │　臺灣大來　│00000000      │
│　　　│商　行│  7月24日   │　　　　　　│　　　　　　  │
├───┤      ├──────┼──────┼───────┤
│　3 　│法　蘭│　87年　    │　聯　　合　│000000000     │
│　　　│商　行│　2月21日   │ 信　用　卡 │　　　　　    │
├───┼───┼──────┼──────┼───────┤
│　4 　│法名格│　87年　    │　大眾商銀　│00000000000   │
│　　　│商　行│　7月7日　  │　　　　　　│　　          │
├───┤      ├──────┼──────┼───────┤
│　5 　│法名格│　87年　    │　美國運通　│0000000000    │
│　　　│商　行│　7月10日　 │　　　　　　│　　          │
├───┴───┴──────┴──────┴───────┤
│置在皇家視聽之刷卡機：                                    │
├───┬───┬──────┬──────┬───────┤
│　6　 │皇　賓│　87年　    │　臺灣大來　│00000000      │
│　　　│商　行│  7月22日   │　　　　　　│　　　　　　  │
├───┤      ├──────┼──────┼───────┤
│　7 　│皇　賓│　87年　    │　大眾商銀　│00000000000   │
│　　　│商　行│  4月22日   │　　　　　　│　　　        │
├───┼───┼──────┼──────┼───────┤
│　8 　│緣舍酊│　88年　    │　美國運通　│0000000000    │
│　　　│商　行│　9月7日　  │　　　　　　│　　　　      │
├───┤      ├──────┼──────┼───────┤
│　9 　│緣舍酊│　88年　    │　臺灣大來　│00000000      │
│　　　│商　行│　4月13日   │　　　　　　│　　　　　　  │
├───┼───┼──────┼──────┼───────┤
│ 10   │康　禧│　88年　    │　大眾商銀　│00000000000   │
│　　　│企業行│  7月21日   │　　　　　　│　　　        │
├───┴───┴──────┴──────┴───────┤
│置在寒舍視聽之刷卡機：                                    │
├───┬───┬──────┬──────┬───────┤
│　11　│皇　賓│　87年　    │　美國運通　│0000000000    │
│　　　│商　行│  11月30日  │　　　　　　│　　　　      │
├───┼───┼──────┼──────┼───────┤
│  12  │緣舍酊│　87年　    │　大眾商銀　│00000000000   │
│　　　│商　行│　11月3日   │　　　　　　│　　　        │
└───┴───┴──────┴──────┴───────┘
附表三：
甲、酒店部分：
┌──────────────────────────────┐
│法蘭名哥公司之逃漏稅額情形：                                │
│納稅義務人為法蘭名哥公司。均有申報營業稅。                  │
├───┬───────┬─────┬──────┬─────┤
│編　號│　使　用　之　│應申報營業│逃漏銷售金額│ 逃漏稅額 │
│　　　│　刷　卡　機  │稅時間    │ （新台幣） │（新台幣）│
├───┼───────┼─────┼──────┼─────┤
│　1　 │附表2（3）號  │87年1, 2月│983,384元　 │51,461元　│
├───┤法蘭商行      ├─────┼──────┼─────┤
│　2　 │              │87年3,4 月│5,459,393元 │285,693元 │
├───┼───────┼─────┼──────┼─────┤
│　3　 │法蘭商行      │87年5,6月 │4,957,808元 │259,444元 │
│　　　│（第1、3號）  │　        │　          │　　　　　│
├───┼───────┼─────┼──────┼─────┤
│　4　 │附表2編號1、2 │87年7,8月 │9,981,338元 │522,328元 │
├───┤、4 、5 （法  ├─────┼──────┼─────┤
│　5　 │蘭商行及法名格│87年9,10月│7,852,406元 │410,920元 │
├───┤商行）        ├─────┼──────┼─────┤
│　6　 │　　　　　　  │87年11,12 │2,299,804元 │120,350元 │
│　　　│              │月        │　          │　　　　　│
├───┤              ├─────┼──────┼─────┤
│　7　 │　            │88年1, 2月│5,499,942元 │296,660元 │
├───┤              ├─────┼──────┼─────┤
│　8　 │　            │88年3,4 月│5,969,551元 │321,990元 │
├───┤              ├─────┼──────┼─────┤
│　9　 │              │88年5, 6月│5,828,696元 │314,393元 │
├───┤　　　　　　　├─────┼──────┼─────┤
│　10　│              │88年7,8月 │3,301,945元 │178,103元 │
├───┤　            ├─────┼──────┼─────┤
│  11  │　　　　　　  │88年9,10月│4,687,282元 │252,826元 │
├───┤              ├─────┼──────┼─────┤
│  12  │              │88年11,12 │4,165,010元 │224,657元 │
│　　　│              │月        │　　　　　　│　　　　　│
├───┤              ├─────┼──────┼─────┤
│  13  │              │89年1, 2月│4,129,753元 │232,880元 │
├───┤              ├─────┼──────┼─────┤
│  14  │              │89年3,4月 │4,001,764元 │225,663元 │
├───┼───────┼─────┼──────┼─────┤
│  15  │附表2編號2、4 │89年5, 6月│1,751,819元 │98,787元　│
│　　　│、5（法蘭、法 │　        │　　　　　　│　　　　　│
│      │名格）        │          │            │          │
├───┼───────┼─────┼──────┼─────┤
│  16  │附表2編號4、5 │89年7,8月 │1,832,210元 │103,320元 │
│　　　│（法名格）　  │　        │　　　　　　│　　　　　│
├───┼───────┼─────┼──────┼─────┤
│  17  │附表2編號4　  │89年9,10月│358,063元　 │20,191元　│
│　　　│（法名格）　  │　        │　　　　　　│　　　　　│
├───┼───────┼─────┼──────┼─────┤
│  18  │附表2編號4、5 │89年11,12 │261,539元　 │14,748元　│
│　　　│（法名格）　  │月        │　　　　　　│　　　　　│
├───┴───────┴─────┴──────┴─────┤
│ 皇家貴賓視聽（皇家貴賓KTV）逃漏稅額情形：                  │
│ 一、設立登記前，納稅義務人為午○○、寅○○、子○○。因未設 │                      │
│     立登記，故未申報營業稅。                               │                      │
├───┬───────┬─────┬──────┬─────┤
│  1   │附表2編號7　  │87年3, 4月│17,944元　　│967元　　 │
├───┤（皇賓）  　  ├─────┼──────┼─────┤
│  2   │　            │87年5, 6月│2,045,952元 │110,226元 │
├───┼───────┼─────┼──────┼─────┤
│  3   │附表2編號6、7 │87年7,8月 │3,854,766元 │207,677元 │
├───┤（皇賓）  　  ├─────┼──────┼─────┤
│  4   │              │87年9,10月│6,742,036元 │363,230元 │
├───┼───────┼─────┼──────┼─────┤
│  5   │附表2編號7　  │87年11,12 │4,777,330元 │257,380元 │
│　　　│（皇賓）　　　│月        │　　　　　　│　　　　　│
├───┤              ├─────┼──────┼─────┤
│  6   │              │88年1,2月 │2,703,078元 │145,629元 │
├───┤              ├─────┼──────┼─────┤
│  7   │　            │88年　3月 │1,374,281元 │74,040元  │
├───┴───────┴─────┴──────┴─────┤
│二、皇家貴賓視聽設登記後。納稅義務人為皇家貴賓視聽，即午○○│
│    、寅○○、子○○。均有報營業稅。                        │
├───┬───────┬─────┬──────┬─────┤
│  1   │附表2編號7    │88年4月   │2,474,676元 │133,324元 │
│      │（皇賓）      │          │            │          │
├───┼───────┼─────┼──────┼─────┤
│  2   │附表2 編號7 、│88年5, 6月│5,412,387元 │291,498元 │
│　　　│9（皇賓、緣舍 │　        │　　　　　　│　　　　　│
│      │酊）          │          │            │          │
├───┼───────┼─────┼──────┼─────┤
│  3   │附表2編號7、9 │88年7,8月 │10,430,077  │561,810元 │
│　　　│、10（康禧、皇│  　      │元　        │　　　　　│
│      │賓、緣舍酊）  │          │　　　　　　│          │
├───┼───────┼─────┼──────┼─────┤
│  4   │附表2編號8  9 │88年9,10月│4,152,930元 │223,592元 │
│　　　│、10（緣舍酊、│　        │　　　　　　│　　　　　│
├───┤ 康禧）       ├─────┼──────┼─────┤
│  5   │              │88年11,12 │598,290元　 │32,212元　│
│　　　│　　　　　　　│月        │　　　　　　│　　　　　│
├───┼───────┼─────┼──────┼─────┤
│  6   │附表2編號7、8 │89年1,2月 │6,659,096元 │361,309元 │
├───┤、9（皇賓、緣 ├─────┼──────┼─────┤
│  7   │舍酊）        │89年3,4月 │7,125,791元 │386,641元 │
├───┤              ├─────┼──────┼─────┤
│  7   │              │89年5,6月 │1,392,576元 │75,533元　│
├───┼───────┼─────┼──────┼─────┤
│  8   │附表2編號8、9 │89年7月   │520,764元　 │28,245元　│
│　　　│（緣舍酊）　  │（經公訴人│　　　　　　│　　　　　│
│      │              │更正）    │            │          │
├───┴───────┴─────┴──────┴─────┤
│寒舍視聽逃漏稅額情形：                                      │
├───┬───────┬─────┬──────┬─────┤
│  1   │附表2編號11、 │87年11,12 │2,251,902元 │118,682元 │
│　　　│12（皇賓、緣舍│月        │　　　　　　│　　　　　│
├───┤酊）          ├─────┼──────┼─────┤
│  2   │　　　　　　  │88年1,2月 │3,671,281元 │196,875元 │
├───┤              ├─────┼──────┼─────┤
│  3   │　　　　　　  │88年3,4月 │5,171,987元 │271,255元 │
├───┤              ├─────┼──────┼─────┤
│  4   │              │88年5, 6月│3,700,170元 │185,008元 │
├───┤              ├─────┼──────┼─────┤
│  5   │              │88年7, 8月│4,994,316元 │249,716元 │
├───┼───────┼─────┼──────┼─────┤
│  6   │附表2編號12   │88年9,10月│2,745,892元 │137,295元 │
│　　　│（緣舍酊）　　│　        │　　　　　　│　　　　　│
├───┼───────┼─────┼──────┼─────┤
│  7   │附表2編號11、 │89年1,2月 │3,739,821元 │186,991元 │
├───┤12（皇賓、　  ├─────┼──────┼─────┤
│  8   │緣舍酊）      │89年3, 4月│4,679,547元 │233,977元 │
├───┼───────┼─────┼──────┼─────┤
│  9   │附表2編號12   │89年5,6月 │2,937,406元 │146,870元 │
├───┤（緣舍酊）    ├─────┼──────┼─────┤
│  10  │　            │89年7 月  │1,629,236元 │81,462元　│
│　　　│              │（經公訴人│　　　　　　│　　　　　│
│      │              │更正）    │            │          │
└───┴───────┴─────┴──────┴─────┘
  乙、菸酒行部分之申報營業稅時間：
┌────┬──────────────────┐
│商行名稱│ 時          間   　                │
├────┼──────────────────┤
│ 法  蘭 │87年1 、2 月至89年5 、6 月間　　　　│
├────┼──────────────────┤
│ 法名格 │87年7 、8月至89年11、12月　　  　　 │
├────┼──────────────────┤
│ 皇  賓 │87年3、4月至89年7、8月　　　  　　　│
├────┼──────────────────┤
│ 緣舍酊 │87年11、12月至89年7、8月 　　       │
├────┼──────────────────┤
│ 康  禧 │88年7、8月至89年6月　　       　    │
└────┴──────────────────┘
附表四：
┌───────────────────────┐
│轉出帳戶所有人：法蘭商行                      │
│轉出帳戶帳號：大眾商銀高雄分行000000000000號  │
├────┬──────────────────┤
│轉入帳戶│ 轉　入　帳　戶   　備　　　註　    │
│所 有 人│　 帳　　　號　   　　　　　　　    │
├────┼──────────────────┤
│庚 ○ ○│大眾商銀高雄分行甲存9290 號         │
├────┼──────────────────┤
│ 同　上 │大眾商銀高雄分行乙存111000 號       │
├────┼──────────────────┤
│ 同　上 │大眾商銀高雄分行115790 號           │
├────┼──────────────────┤
│甲 ○ ○│大眾商銀高雄分行活期13024 號        │
├────┼──────────────────┤
│申 ○ ○│大眾商銀高雄分行活期114256 號       │
├────┼──────────────────┤
│己○○　│大眾商銀高雄分行盈活期12974 號      │
│即林秀津│　　　　                            │
├────┼──────────────────┤
│丑○○○│大眾商銀高雄分行甲存13068 號        │
├────┼──────────────────┤
│ 同　上 │大眾商銀高雄分行乙存115005 號       │
├────┴──────────────────┤
│轉出帳戶所有人：皇賓商行                      │
│轉出帳戶帳號：大眾商銀高雄行000000000000號    │
├────┬──────────────────┤
│轉入帳戶│ 轉  入  帳  戶      備     註      │
│所 有 人│   帳      號                       │
├────┼──────────────────┤
│寒舍視聽│中興商銀新興分行0000000000號　　  　│
├────┼──────────────────┤
│ 子○○ │土地銀行中山分行0000000000 號       │
├────┼──────────────────┤
│皇家視聽│土地銀行中山分行0000000000號　　  　│
├────┼──────────────────┤
│丑○○○│土地銀行中山分行0000000000 號       │
├────┴──────────────────┤
│轉出帳戶所有人：皇賓商行                      │
│轉出帳戶帳號：中興商銀新興行000000000000號    │
├────┬──────────────────┤
│轉入帳戶│ 轉  入  帳  戶帳號                 │
│所 有 人│                                    │
├────┼──────────────────┤
│皇家視聽│土地銀行中山分行000000000000 號     │
├────┼──────────────────┤
│ 子○○ │土地銀行中山分行0000000000 號       │
├────┼──────────────────┤
│丑○○○│土地銀行中山分行0000000000 號       │
├────┼──────────────────┤
│寒舍視聽│中興商銀新興分行0000000000 號       │
├────┴──────────────────┤
│轉出帳戶所有人：法名格商行                    │
│轉出帳戶帳號：轉出帳戶帳號：000000000000號    │
├────┬──────────────────┤
│轉入帳戶│ 轉  入  帳  戶                     │
│所 有 人│   帳      號                       │
├────┼──────────────────┤
│庚 ○ ○│大眾商銀高雄分行甲存9290 號         │
├────┼──────────────────┤
│ 同　上 │大眾商銀高雄分行乙存111000 號       │
├────┼──────────────────┤
│丑○○○│大眾商銀高雄分行乙存115005 號       │
├────┼──────────────────┤
│ 子○○ │大眾商銀高雄分行014336 號           │
├────┴──────────────────┤
│轉出帳戶所有人：緣舍酊商行                    │
│轉出帳戶帳號：大眾商銀高雄分行000000000000號  │
├────┬──────────────────┤
│轉入帳戶│ 轉  入  帳  戶  帳  號             │
│所 有 人│                                    │
├────┼──────────────────┤
│寒舍視聽│中興商銀新興分行0000000000 號       │
├────┼──────────────────┤
│皇家視聽│土地銀行中山分行0000000000 號       │
├────┼──────────────────┤
│ 子○○ │土地銀行中山分行0000000000 號       │
└────┴──────────────────┘
